臺灣新竹地方法院刑事裁定
110年度單禁沒字第123號
聲  請  人  臺灣新竹地方檢察署檢察官
被      告  黃思亭



上列聲請人聲請單獨宣告沒收違禁物（110年度聲沒字第123號）
，本院裁定如下：
    主  文
扣案之第一級毒品海洛因柒包(含包裝袋柒只，驗餘淨重合計陸
點零壹柒公克)及第二級毒品甲基安非他命壹包(含包裝袋壹只，
驗餘淨重壹點伍零貳公克)均沒收銷燬。
    理  由
一、聲請意旨略以：新竹縣政府警察局新湖分局員警：㈠於民國1
    09年2月24日5時20分許，在新竹縣○○鄉○○路00巷0號前，查
    獲被告黃思亭非法施用第一級毒品海洛因及第二級毒品甲基
    安非他命，並扣得海洛因6包(毛重1.06公克、1.85公克、0.
    28公克、1.02公克、0.33公克、0.19公克)、安非他命7包(
    扣案安非他命因純質淨重逾20公克，業經本院以110年度訴
    字第484號宣告沒收銷毀)；㈡於109年5月13日17時40分許，
    在新竹縣○○鄉○○路00巷0號鐵皮屋工寮，查獲被告非法施用
    第一級海洛因及第二級毒品甲基安非他命，並扣得海洛因1
    包(毛重3.02公克）、安非他命1包(毛重1.72公克)。上開案
    件因被告經觀察、勒戒後，業經臺灣新竹地方檢察署以110
    年度毒偵字第787號、第788號為不起訴處分，有該處分書在
    卷可稽。惟扣案之海洛因7包、甲基安非他命1包，屬毒品危
    害防制條例所管制持有之違禁物品，有法務部調查局濫用藥
    物實驗室109年4月24日調科壹字第10923006150號鑑定書及
    台灣尖端先進生技醫藥股份有限公司毒品原物鑑定實驗室於
    109年6月12日所出具之毒品證物鑑定分析報告2份在卷可稽
    ，爰依毒品危害防制條例第18條第1項前段、刑法第40條第2
    項規定聲請宣告沒收銷毀等語。
二、按查獲之第一級、第二級毒品及專供製造或施用第一級、第
    二級毒品之器具，不問屬於犯罪行為人與否，均沒收銷燬之
    ；違禁物得單獨宣告沒收，若案件未起訴者，應由檢察官聲
    請法院以裁定沒收之，為毒品危害防制條例第18條第1項前
    段、刑法第40條第2項所明定，並經司法院著有18年院字第6
    7號解釋可參。
三、經查，被告前①於109年2月23日22時許，在新竹縣新豐鄉松
    柏街前租屋處內，以將第一級毒品海洛因及第二級毒品甲基
    安非他命置於玻璃球內燒烤吸食煙霧之方式，同時施用第一
    級毒品海洛因及第二級毒品甲基安非他命1次；又②於109年5
    月13日15、16時許，在新竹縣○○鄉○○路00巷0號旁停放之車
    輛內，以將第一級毒品海洛因及第二級毒品甲基安非他命置
    於玻璃球內燒烤吸食煙霧之方式，同時施用第一級毒品海洛
    因及第二級毒品甲基安非他命1次，上開①、②犯行經本院以1
    10年度毒聲字第371號裁定送勒戒處所觀察、勒戒後，因認
    無繼續施用毒品之傾向，於110年10月18日釋放出所，並經
    臺灣新竹地方檢察署檢察官以110年度毒偵字第787號、第78
    8號為不起訴處分確定等情，有上開刑事裁定、不起訴處分
    書、臺灣高等法院被告前案紀錄表各1份在卷可憑。本案既
    未經起訴，依前揭說明，法院自應依檢察官之聲請沒收違禁
    物。而被告本件為警查扣：⑴米白色粉末4包、米黃色粉末1
    包及殘渣袋1只，經送法務部調查局濫用藥物實驗室檢驗結
    果，均含有第一級毒品海洛因成分（米白色粉末4包：合計
    淨重1.86公克，驗餘淨重1.84公克；米黃色粉末1包：淨重1
    .66公克，驗餘淨重1.62公克），有該實驗室109年4月24日
    出具之調科壹字第10923006150號鑑定書1份在卷可參（見毒
    偵354卷第74頁），均屬毒品危害防制條例管制之第一級毒
    品；⑵白色粉末1包、白色結晶1包，經送台灣尖端先進生技
    醫藥股份有限公司毒品原物鑑定實驗室檢驗結果，分別含第
    一級毒品海洛因成分、第二級毒品甲基安非他命成分（白色
    粉末1包：實驗室分析編號DAA0954，毛重3.02公克，淨重2.
    577公克，使用量0.02公克，剩餘量2.557公克；白色結晶1
    包：實驗室分析編號DAA0955，毛重1.72公克，淨重1.536公
    克，使用量0.034公克，剩餘量1.502公克），有該公司實驗
    室109年6月12日出具之毒品證物鑑定分析報告2份附卷可佐
    （見毒偵937卷第98-101頁），屬毒品危害防制條例管制之
    第一、二級毒品，而盛裝上開毒品之外包裝袋，以現今所採
    行之鑑驗方式，包裝袋仍會殘留微量毒品而無法將之完全析
    離，有法務部調查局調科壹字第093623965550號函可資參佐
    ，亦屬查獲之毒品，自均應依毒品危害防制條例第18條第1
    項前段之規定宣告沒收銷燬之。從而，本件聲請應予准許。
    至因鑑驗用罄部分，業已滅失，爰不另宣告沒收銷燬，附此
    敘明。
四、依刑事訴訟法第455條之36第2項，毒品危害防制條例第18條
    第1項前段，刑法第11條、第40條第2項，裁定如主文。
中　　華　　民　　國　　110 　年　　11　　月　　12　　日
                  刑事第六庭  法　官　 林涵雯
以上正本證明與原本無異。
如不服本裁定，應於裁定送達後5日內向本院提出抗告狀。
中　　華　　民　　國　　110 　年　　11　　月　　12　　日
                              書記官   林汶潔